臺灣桃園地方法院刑事判決　　　　　　 94年度易字第371號
公　訴　人　臺灣桃園地方法院檢察署檢察官
被　　　告　甲○○
上列被告因竊盜案件，經檢察官提起公訴（94年度偵字第2164、
2319號），及移送併辦 (臺灣臺中地方法院檢察署94年度偵字第
3964號)，經改依簡式審判程序，本院判決如下：
    主  文
甲○○連續攜帶兇器竊盜，累犯，處有期徒刑壹年，扣案鑰匙貳
支、一字型起子壹支均沒收。
    事  實
一、甲○○前於民國81年間因違反麻醉藥品管理條例案件，經臺
    灣臺中地方法院於82年1 月18日判處有期徒刑6 月確定，於
    82年2 月17日易科罰金執行完畢，又於83年間因違反肅清煙
　　毒條例案件，經臺灣臺中地方法院於85年1 月11日判處有期
　　徒刑3 年6 月確定，於85年1 月11日入監執行，86年9 月18
    日假釋付保護管束，嗣經撤銷假釋，甫於89年10月4 日執行
    完畢。再於93年間因竊盜案件，經臺灣新竹地方法院於93年
    11月18日判處有期徒刑4 月確定。詎猶不知悔改，基於意圖
    為自己不法所有之概括犯意，於附表所示之時間、地點，以
    附表所示之方法，先後竊取附表所示乙○○、丁○○、國賓
    環保科技有限公司 (使用人丙○○)所 有如附表所示之車輛
    ，嗣分別於(1)93年12月23日15時許，在桃園縣大園鄉○○村
    ○○ 鄰 ○○道路口查獲，並扣得其所有之一字型起子1 支。
    (2)94 年1月6 日20時30分許，在桃園縣蘆竹鄉○○路與長興
    街口查獲，扣得其所有之鑰匙1 支。(3)94年1 月14日15時許
    ，在桃園縣桃園市○○路402 號前查獲，扣得其所有之鑰匙
    1 支。
二、案經桃園縣政府警察局桃園分局、大園分局報請臺灣桃園地
    方法院檢察署檢察官偵查起訴及移送併辦。
　　理  由
一、訊據被告甲○○對於上揭時地先後三次竊盜犯行均坦承不諱
    ，核與被害人丙○○、丁○○之證述情節相符，並有車輛失
    竊查詢資料、贓物領據、照片及扣案鑰匙2 支、一字型起子
    1 支可佐，被告之竊盜犯行堪予認定。
二、「按刑法第321 條第1 項第3 款之攜帶兇器竊盜罪，係以行
    為人攜帶兇器竊盜為其加重條件，此所謂兇器，其種類並無
    限制，凡客觀上足對人之生命、身體、安全構成威脅，具有
    危險性之兇器均屬之，且祇須行竊時攜帶此種具有危險性之
    兇器為已足，並不以攜帶之初有行兇之意圖為必要。螺絲起
    子為足以殺傷人生命、身體之器械，顯為具有危險性之兇器
    。 (最高法院79年台上字第5253號判例意旨參照)
三、核被告於附表2 、3 所為，係犯刑法第320 條第1 項之普通
    竊罪，附表1 所為，係犯刑法第321 條第1 項第3 款之攜帶
    兇器竊盜罪。被告先後3 次竊盜犯行，時間緊接、方法相同
    ，顯係基於概括犯意為之，應依刑法第56條規定，從一重之
    刑法第321 條第1 項第3 款一罪論，並加重其刑。被告有如
    事實欄所載前案科刑執行情形，其於有期徒刑執行完畢後，
    5 年內再犯本件有期徒刑以上刑之罪，為累犯，應依刑法第
    47 條 規定加重其刑，並遞加重之。爰審酌被告之品行、犯
    罪動機、目的、手段、所生之危害及犯罪後坦承犯行等一切
    情狀，量處如主文所示之刑。扣案鑰匙2 支、一字型起子1
    支為被告所有且係供犯罪所用之物，已據被告供承在卷，應
    依刑法第38條第1 項第2 款併予宣告沒收。
四、末按本件被告所犯竊盜案件，其法定本刑為死刑、無期徒刑
    、最輕本刑3 年以上有期徒刑之罪或高等法院管轄第一審案
    件以外之罪，經被告於準備程序就被訴事實為有罪之陳述，
    經告知簡式審判程序之旨，並聽取被告及檢察官之意見後，
    經本院合議庭依刑事訴訟法第273 條之1 規定，裁定改依簡
    式審判程序，並由受命法官獨任審理，併予敘明。
據上論結，應依刑事訴訟法第299 條第1 項前段，刑法第56條、
第321 條第1 項第3 款、第47條、第38條第1 項第2 款，判決如
主文。
本案經檢察官謝雯璣到庭執行職務。
中　　華　　民　　國　　94　　年　　5 　　月　　20　　日
　　　　　　　　　刑事第九庭
　　　　　　　　　　　　　　　　法　官　黃斯偉
以上正本證明與原本無異。
如不服本判決，應於判決送達後10日內向本院提出上訴狀（應附
繕本），上訴於臺灣高等法院。
　　　　　　　　　　　　　　　　書記官　李珈慧
中　　華　　民　　國　　94　　年　　5 　　月　　20　　日
論罪法條之依據：
中華民國刑法第321條
犯竊盜罪而有左列情形之一者，處六月以上、五年以下有期徒刑
：
一  於夜間侵入住宅或有人居住之建築物、船艦或隱匿其內而犯
之者。
二  毀越門扇、牆垣或其他安全設備而犯之者。
三  攜帶兇器而犯之者。
四  結夥三人以上而犯之者。
五  乘火災、水災或其他災害之際而犯之者。
六  在車站或埠頭而犯之者。
前項之未遂犯罰之。
附表：
┌──┬──────────┬────────────┬──────┬─────────┬─────────┐
│編號│時　　　　　　　間　│　　地　　　　　　點　　│被　害　人　│犯罪方法及所得    │  證        據    │
├──┼──────────┼────────────┼──────┼─────────┼─────────┤
│1   │93年12月13日11時    │台北縣鶯歌鎮○○街106號 │乙○○      │持其所有客觀上具危│1.被告自白。      │
│    │                    │前空地。                │            │險性可為兇器使用之│2.FK-2422號小貨車 │
│    │                    │                        │            │一字到螺絲起子，以│  及扣案一字型螺絲│
│    │                    │                        │            │破壞車門方式 (毀損│  起子照片。      │
│    │                    │                        │            │部分未據告訴)竊取 │3.車輛失竊查詢資料│
│    │                    │                        │            │林朝順所有之車號FK│  。              │
│    │                    │                        │            │-2422號小貨車，得 │4.扣案一字型起子1 │
│    │                    │                        │            │手後供己使用。    │  支。            │
├──┼──────────┼────────────┼──────┼─────────┼─────────┤
│2   │93年12月24日17時許  │桃園縣蘆竹鄉○○路2段273│丁○○      │持其所有之鑰匙一支│1.被告自白。      │
│    │                    │號前。                  │            │竊取丁○○停放於該│2.證人丁○○證詞。│
│    │                    │                        │            │處之車號MFI-471號 │3.車輛失竊查詢表。│
│    │                    │                        │            │機車，得手後供己使│4.贓物領據1 紙。  │
│    │                    │                        │            │用。              │5.扣案鑰匙1支。   │
├──┼──────────┼────────────┼──────┼─────────┼─────────┤
│3   │94年1月4日12時許    │桃園縣大園埔心村9鄰65之1│國賓環保科技│持其所有之鑰匙一支│1.被告自白。      │
│    │                    │號前。                  │股份有限公司│竊取國賓環保科支股│2.證人丙○○證詞。│
│    │                    │                        │            │份有限公司所有而由│3.車輛失竊查詢資料│
│    │                    │                        │            │丙○○使用之車號5G│  。              │
│    │                    │                        │            │-4347號自小貨車， │4.贓物領據1 紙。  │
│    │                    │                        │            │得手後供已使用。  │5.扣案鑰匙1支。   │
└──┴──────────┴────────────┴──────┴─────────┴─────────┘
